【裁判字號】    97,易,2245
【裁判日期】    970723
【裁判案由】    竊盜
【裁判全文】
臺灣臺中地方法院刑事判決              97年度易字第2245號
公  訴  人  臺灣臺中地方法院檢察署檢察官
被      告  甲○○
上列被告因竊盜案件，經檢察官提起公訴（97年度偵字第9427、
9533號），本院判決如下：
    主  文
甲○○犯竊盜罪，累犯，處有期徒刑柒月；又犯竊盜罪，累犯，
處有期徒刑柒月。應執行有期徒刑壹年。
    事  實
一、甲○○前因偽造文書、詐欺、竊盜、施用毒品案件，經法院
    分別判處有期徒刑1年、5月、4月、4月、4月、7月確定，嗣
    依中華民國96年罪犯減刑條例裁定減為應執行有期徒刑11月
    ，於民國96年12月15日執行完畢，竟不知悔改，復意圖為自
    己不法所有之犯意，於97年1月2日22時30分許，在臺中市○
    ○區○○路1段165號，持路邊無人所有之石塊敲破停放在該
    處乙○○使用之車牌號碼2665-MY號自用小客廂型車右後方
    車窗（毀損部分未經告訴），竊取車內之電鑽1支、切割機1
    台及切割器1台等物，得手後，前往臺中市○○路之跳蚤市
    場變賣，換取現金供己花用；甲○○另基於意圖為自己不法
    所有之犯意，於97年1月25日上午9時10分許，在臺中市北屯
    區○○○路○段178號前，持路邊無人所有之石塊敲破停放在
    該處為丙○○所使用之車牌號碼5W-935號營業用小貨車車窗
    （毀損部分未經告訴），竊取車內之皮包1個（內含現金新
    臺幣1,000元、證件等物），得手後，將現金花用殆盡。嗣
    經警採集車上指紋而循線查悉上情。
二、案經臺中市警察局第五分局報告臺灣臺中地方法院檢察署檢
    察官偵查起訴。
    理  由
壹、程序部分：
一、按除簡式審判程序、簡易程序及第376條第1款、第2款所列
    之罪之案件外，第一審應行合議審判，刑事訴訟法第284條
    之1定有明文；次按刑法第320條之竊盜罪，亦為刑事訴訟法
    第376條第2款所明定之罪。
二、查本件被告涉刑法第320條第1項之竊盜罪，依上開規定，自
    毋庸行合議審判，合先敘明。
貳、實體部分：
一、證據能力部分：
    現行刑事訴訟法為保障被告之反對詰問權，排除具有虛偽危
    險性之傳聞證據，以求實體真實之發見，於該法第159條第1
    項明定被告以外之人於審判外之言詞或書面陳述，除法律有
    規定者外，不得作為證據。本件檢察官、被告於本院審理程
    序中，並未就本案卷內證據資料之證據能力提出爭執，且迄
    於言詞辯論終結前，均未主張有刑事訴訟法第159條第1項不
    得為證據之情形，應認均已同意本案卷內之證據資料均得作
    為本案證據，且經本院審酌後，認無不適當之情形，是本案
    卷內之證據均有證據能力，合先敘明。
二、認定犯罪事實所根據的證據及理由：
  (一)被告甲○○於本院審理中坦白承認確有於上開時、地竊取被
    害人乙○○、丙○○之物之事實，核與被害人乙○○、丙○
    ○於警詢中陳述情節相符，被告自白與事實相符，應堪採信
    。
  (二)有臺中市警察局第五分局現場勘察報告、勘察採證同意書各
    2份、現場採證照片數幀、內政部警政署刑事警察局97年2月
    27日刑紋字第0970024431號、97年3月7日刑紋字第09700306
    49號鑑驗書各1份附卷可稽。
  (三)本件事證明確，被告犯行洵堪認定。
三、論罪科刑的理由：
  (一)核被告所為，均係犯刑法第320條第1項之竊盜罪。
  (二)被告前後2次竊盜犯行，犯意各別，行為互殊，應分論併罰
    之。
  (三)被告前受如事實欄所載刑之宣告及執行完畢，此有臺灣高等
    法院被告前案紀錄表及臺灣臺中地方法院檢察署刑案資料查
    註紀錄表在卷足憑，其前受有期徒刑執行完畢，於5年內再
    故意犯本件最重本刑為有期徒刑以上之罪，為累犯，應依刑
    法第47條第1項之規定加重其刑。
  (四)爰審酌被告犯罪之動機、目的、手段，撿拾石頭擊破被害人
    車窗，惡性非輕，正值壯年，不思以正當途徑獲取金錢，素
    行不良，前有多次前科，被害人所受損害程度，惟犯罪後尚
    能坦承犯行，犯罪後態度良好，尚知悔改等一切情狀，分別
    量處如主文所示之刑，並定其應執行之刑。
參、適用法律依據：
  (一)刑事訴訟法第284條之1、第299條第1項前段。
  (二)刑法第320條第1項、第47條第1項、第51條第5款。
  (三)刑法施行法第1條之1。
本案經檢察官丁○○到庭執行職務。
中    華    民    國    97    年    7     月    23    日
                   刑事第一庭    法  官  洪挺梧
以上正本證明與原本無異。
如不服本判決，應於收受送達後10日內向本院提出上訴書狀（應
敘述具體理由並附繕本）。
上訴書如未敘述理由，應於上訴期間屆滿後20日內補提理由書於
本院。
                                 書記官  劉雅玲
中    華    民    國    97    年    7     月    23    日
附錄本判決論罪科刑法條：
中華民國刑法第320條
（普通竊盜罪、竊佔罪）
意圖為自己或第三人不法之所有，而竊取他人之動產者，為竊盜
罪，處 5 年以下有期徒刑、拘役或 5 百元以下罰金。
意圖為自己或第三人不法之利益，而竊佔他人之不動產者，依前
項之規定處斷。
前二項之未遂犯罰之。


司法院資訊處製作；財團法人民間司法改革基金會備份。
